

CONTACTO

- 2215528344
- devpablobenitez@gmail.com
- La Plata, Buenos Aires



EDUCACIÓN

Analista Programador Universitario

Universidad Nacional de La Plata (UNLP) En curso desde 2022

Bachiller con orientación en Contabilidad y Administración de Empresas

Colegio San Jorge | Finalizado en 2009

HABILIDADES

- Trabajo en equipo y liderazgo
- Pensamiento crítico y resolución de problemas
- · Adaptabilidad y organización
- · Comunicación efectiva y gestión del tiempo
- · Manejo de clientes y negociación

CONOCIMIENTOS

- · Microsoft Office
- · Programas de Diseño
- · Lenguajes de programación
- · Sistemas operativos
- · Herramientas de comunicación y colaboración
- Inglés

PABLO ANTONIO BENITEZ

ACERCA DE MÍ

Soy un profesional con experiencia en construcción en seco, liderando equipos, gestionando obras y atendiendo clientes de forma personalizada. Me he especializado en sistemas como Steel Frame y Drywall, abarcando desde la planificación hasta la entrega final del proyecto. Actualmente, me encuentro en formación como Analista Programador Universitario, con gran entusiasmo por aplicar mis conocimientos técnicos y habilidades en gestión en el ámbito tecnológico. Me destaco por mi compromiso, organización y capacidad para resolver problemas de forma eficiente y en equipo.

EXPERIENCIAS LABORALES

Dueño | Seco Construcciones

Período: 02/2024 - Actualidad

- Atención al cliente y asesoramiento en proyectos Drywall/Steel Frame
- · Armado y presentación de propuestas en construcción en seco
- Negociación y entrega de presupuestos
- Liderazgo de equipo y supervisión de la obra
- Planificación y seguimiento de proyectos en todas sus etapas
- Cálculo, control y distribución de materiales
- Entrega final del proyecto con aprobación y garantía

Instalador | Cubes Design

Período: 03/2023 - 02/2024

· Instalador de mobiliario de melamina personalizado

Encargado de Obra en proyectos Steel Frame | NR Soluciones inmobiliarias Período: 03/2013 - 03/2023

- · Liderazgo de equipo en obras con sistema Steel Frame
- Lectura de planos y planificación de ejecución en todas las etapas del proyecto
- Cálculo y control de materiales necesarios para la obra
- Distribución de materiales y traslado de personal entre obras
- Control de producción y elaboración de reportes de avance

CURSOS

- Professional Developer | Digital House | En curso
- · Operador de PC | Dirección provincial de educación técnico profesional BsAs Completo
- Primeros pasos en desarrollo Frontend y Procesamiento de datos con Python Ticmas Academy | Completo
- Inversiones en bolsa | Taller de Inversiones | Completo

DATOS DE INTERÉS

- · Horario Full Time / Part Time
- · Trabajo Presencial / Remoto / Hibrido
- · Movilidad propia
- · Disponibilidad a viajar
- · Licencia de Conducir B1